ACORDAO-COMPLETO-2368107

ACÓRDÃO DE RELAÇÃO

ACÓRDÃO DE RELAÇÃO 8415/2019 ATA 30/2019 - PRIMEIRA CÂMARA

Acórdão 8415/2019-TCU-Primeira Câmara
Considerando que o Acórdão 8529/2017-TCU-Primeira Câmara, ao fixar novo e improrrogável prazo para o recolhimento de débito, formulou determinação preliminar e não impingiu sucumbência ao Município de São José do Rio Preto/SP;
Os Ministros do Tribunal de Contas da União, reunidos em sessão da Primeira Câmara, ACORDAM, por unanimidade, com fundamento nos arts. 143, inciso IV e § 3º, do Regimento Interno do TCU, em não conhecer do recurso de reconsideração interposto pelo Município de São José do Rio Preto/SP contra o Acórdão 8529/2017-TCU-Primeira Câmara (peça 48) , por não atendidos os requisitos de admissibilidade previstos nos arts. 33 da Lei 8.443/1992 e 285 do Regimento Interno do TCU; conhecer do recurso de reconsideração interposto por Edson Edinho Coelho Araújo contra os itens 9.1 e 9.3 do Acórdão 8529/2017-TCU-Primeira Câmara (peça 49) , por atendidos os requisitos de admissibilidade previstos nos arts. 33 da Lei 8.443/1992 e 285 do Regimento Interno do TCU, suspender os efeitos dos itens recorridos em relação ao recorrente; restituir os autos à Secretaria de Recursos, para as comunicações pertinentes e para análise de mérito, consoante pareceres emitidos nos autos (peças 57-56, 66-68 e 71) :
1. Processo TC-Processo 030.021/2015-4 (TOMADA DE CONTAS ESPECIAL) 
	1.1. Responsáveis: Edson Edinho Coelho Araújo (XXX.630.038-XX) ; Município de São José do Rio Preto/SP (46.588.950/0001-80) 
	1.2. Recorrentes: Município de São José do Rio Preto/SP (46.588.950/0001-80) ; Edson Edinho Coelho Araújo (XXX.630.038-XX) 
	1.3. Entidade: Município de São José do Rio Preto/SP
	1.4. Relator: Ministro Walton Alencar Rodrigues
	1.5. Representante do Ministério Público: Procurador Júlio Marcelo de Oliveira
	1.6. Relator da deliberação recorrida: Ministro Bruno Dantas
	1.7. Unidades Técnicas: Secretaria de Recursos (SERUR) ; Secretaria de Controle Externo de Tomada de Contas Especial (SecexTCE) .
	1.8. Representação legal: Flavia Maria Palaveri (137889/OAB-SP) , representando Edson Edinho Coelho Araújo; Henri Helder Silva (196683/OAB-SP) , representando o Município de São José do Rio Preto/SP. 
	1.9. Determinações/Recomendações/Orientações: não há.

Primeira Câmara

Município de São José do Rio Preto/SP

Edson Edinho Coelho Araújo (XXX.630.038-XX); Município de São José do Rio Preto/SP (46.588.950/0001-80)

ACORDAO-COMPLETO-2478481

Acórdão 1364/2022 - Primeira Câmara

ACORDAO-COMPLETO-2432888

Acórdão 11316/2020 - Primeira Câmara

ACORDAO-COMPLETO-2397536

Acórdão 9407/2020 - Primeira Câmara

EDSON EDINHO COELHO ARAUJO

WALTON ALENCAR RODRIGUES

Ministro Bruno Dantas

Flavia Maria Palaveri (137889/OAB-SP), representando Edson Edinho Coelho Araújo; Henri Helder Silva (196683/OAB-SP), representando o Município de São José do Rio Preto/SP.

Procurador Júlio Marcelo de Oliveira

TOMADA DE CONTAS ESPECIAL (TCE)

Secretaria de Recursos (SERUR); Secretaria de Controle Externo de Tomada de Contas Especial (SecexTCE).